【裁判字號】    97,訴,1278
【裁判日期】    970919
【裁判案由】    毒品危害防制條例
【裁判全文】
臺灣基隆地方法院刑事判決              97年度訴字第1278號
公  訴  人  臺灣基隆地方法院檢察署檢察官
被      告  甲○○
上列被告因毒品危害防制條例案件，經臺灣宜蘭地方法院檢察署
檢察官提起公訴（案號：97年度毒偵字第486號），被告於準備
程序進行中，就被訴事實為有罪之陳述，經本院合議庭裁定由受
命法官獨任進行簡式審判程序，判決如下：
    主  文
甲○○施用第一級毒品，累犯，處有期徒刑柒月：又施用第二級
毒品，累犯，處有期徒刑陸月。應執行有期徒刑壹年。
    犯罪事實
一、甲○○前於民國90年間因施用毒品案件，經觀察、勒戒後，
    認有繼續施用毒品之傾向，經臺灣臺北地方法院以90年度毒
    聲字第707號裁定令入戒治處所施以強制戒治，於90年10 月
    25日因停止戒治出監，所餘戒治期間付保護管束，於91年4
    月1日期滿執行完畢，並由檢察官以91年度戒毒偵字第85號
    為不起訴處分確定；再於92年間（前揭觀察勒戒執行完畢釋
    放後5年內）因連續施用第二級毒品案件，經本院以92年度
    毒聲字第430號裁定令入戒治處所施以強制戒治（於93年1月
    9日因法律修正停止戒治而釋放），並經檢察官聲請簡易判
    決處刑，嗣本院於92年7月3日以92年度基簡字第521號判決
    判處有期徒刑5月確定；復因施用第二級毒品，經本院於93
    年3月8日以93年度易字第9號判決處有期徒刑7月確定（甲罪
    ）；又因持有第一級毒品、轉讓第二級毒品案件，經本院於
    93年4月14日以93年度訴字第13號判決處有期徒刑10月（乙
    罪）、1年（丙罪）確定；另因偽造貨幣案件，經本院以90
    年度訴字第626號判決處有期徒刑2年，嗣經上訴，經臺灣高
    等法院以91年度上訴字第1915號駁回上訴，並經上訴最高法
    院，經以94年度臺上字5627號判決駁回而確定（丁罪）；另
    因持有第一級毒品、施用第二級毒品案件，經本院以95年度
    易字第381號判決處有期徒刑5月（戊罪）、8月（己罪）確
    定，嗣上開6罪經檢察官聲請減刑並定應執行刑，經本院以
    96 年度聲減字第1243號裁定，就甲罪、乙罪、丙罪、戊罪
    、已罪各減為有期徒刑3月又15日、5月、6月、2月又15日、
    4月，並其中甲罪、乙罪、丙罪、丁罪（未符減刑條件）定
    應執行刑為有期徒刑2年6月，戊罪、己罪定應執行有期徒刑
    6 月，前開各罪接續執行，嗣於96年9月6日因徒刑易科罰金
    而執行完畢（構成累犯），並於同年9月7日出監。
二、詎其仍未戒除毒癮，各基於施用第一、二級毒品海洛因、甲
    基安非他命之犯意，先後於下列時間、地點非法施用毒品：
  (一)於97年4月5日某時，在宜蘭市某空屋內，以施用第二級毒品
    甲基安非他命之犯意，將甲基安非他命置於鋁箔紙內，以火
    燒烤產生煙霧之方式施用1次。
  (二)於97年4月8日為警採尿回溯26小時內（不含為警查獲時間）
    ，於不詳地點，以不詳方式施用海洛因1次。
三、案經宜蘭縣政府警察局宜蘭分局報告臺灣宜蘭地方法院檢察
    署檢察官偵查起訴。
    理  由
一、本件被告所犯者非為死刑、無期徒刑、最輕本刑為3年以上
    有期徒刑之罪或高等法院管轄第一審案件，其於準備程序進
    行中，先就被訴事實為有罪之陳述，經告知其簡式審判程序
    之旨，並聽取公訴人及被告之意見後，本院依刑事訴訟法第
    273條之1第1項之規定，裁定由受命法官獨任進行簡式審判
    程序，且依同法第273條之2規定，簡式審判程序之證據調查
    ，不受第159條第1項、第161條之2、第161條之3、第163 條
    之1及第164條至第170條規定之限制，合先敘明。
二、前揭犯罪事實，業據被告於本院準備程序及審理時坦承不諱
    ，又經被告同意，將被告警查獲後採集之尿液送驗，分別呈
    現嗎啡、可待因陽性反應及甲基安非他命之陽性反應，此有
    宜蘭縣政府警察局宜蘭分局毒品犯罪嫌疑人尿液採驗作業管
    制紀錄、慈濟大學濫用藥物檢驗中心檢驗總表各1份（宜蘭
    縣政府警察局宜蘭分局刑案偵查卷宗第4-5頁）附卷可稽，
    足認被告自白與犯罪事實相符，其犯罪事證明確，本件犯行
    應甚明確，應依法論科。
三、查海洛因、甲基安非他命分係毒品危害防制條例第2條第2項
    第1款、第2款所定之第一級、第二級毒品，核被告所為係犯
    毒品危害防制條例第10條第1項、第2項之施用第一級、第二
    級毒品罪。被告持有第一級毒品海洛因及第二級毒品甲基安
    非他命之低度行為，應為施用第一級、第二級毒品之高度行
    為所吸收，不另論罪。被告先後所犯上開2罪，犯意各別，
    行為互殊，應予分論併罰。又被告有犯罪事實欄所載之論罪
    科刑執行完畢情形，有臺灣高等法院被告前案紀錄表1份在
    卷可稽，其於前案執行完畢後5年內，故意再犯本件有期徒
    刑以上之罪，均為累犯，各依法加重其刑，爰審酌被告曾有
    施用毒品之前科仍不知戒除，惟犯罪後坦承犯行，且所犯之
    施用毒品犯行乃戕害自己身心健康，並未危及他人等一切情
    狀，分別量處如主文所示之刑，併定其應執行之刑。
據上論斷，應依刑事訴訟法第273 條之1 第1 項、第299 條第1
項前段，毒品危害防制條例第10條第1項、第2項，刑法第11 條
前段、第47條第1項、第51條第5款，判決如主文。
本案經檢察官乙○○到庭執行職務。
中    華    民    國    97    年    9      月    19  日
                  刑事第四庭法  官    周霙蘭
以上正本證明與原本無異。
如不服本判決應於收受本判決後10日內向本院提出上訴書狀，其
未敘述上訴理由者，並得於提起上訴後10日內向本院補提理由書
狀（均須按他造當事人之人數附繕本）「切勿逕送上級法院」。
中    華    民    國    97    年    9     月    19    日
                            書記官    呂明龍
附錄本案所犯法條：
毒品危害防制條例第10條：
I施用第一級毒品者，處 6 月以上 5 年以下有期徒刑。
II施用第二級毒品者，處 3 年以下有期徒刑。


司法院資訊處製作；財團法人民間司法改革基金會備份。
